alexisfoulont@gmail.com

16, rue de la Baule 62220 CARVIN

Permis B

A Véhicule personnel

06 19 32 41 52

Réseaux sociaux

in @alexis-foulont

@AlexisFLT

Langues

Anglais

Atouts

Calme

Sens des responsabilités

Centres d'intérêt

Running

Peintures sur figurines

Jeux de société (Wargaming, gestion, stratégie...)

Tournois Wargaming

Alexis FOULONT

Développeur web

Wild Code School - Lille - Formation Développeur Web

Profil

Aprés 6 ans dans la petite enfance, je décide de me reconvertir dans l'informatique. Je me suis découvert une passion pour le développement et aujourd'hui j'ai le désir d'en faire mon métier. Je cherche un contrat de professionnalisation pour mars 2023.

Informatique

JS / React /Node.js

En cours d'acquisition

Git

Compétences

Capacité d'adaptation

Intelligence émotionelle

Autonomie

Esprit d'équipe

Conception de cartes mentales (Mind Mapping)

Expériences professionnelles

12/2021

WorldLine

Seclin, France

Immersion en entreprise

3 jours d'immersion au pôle développement d'application mobile.

- Analyse de bug
- Présentation outils et logiciels
- Présentation de méthodologie de gestion de projet
- Chiffrage de tâche de développement
- Développement d'application mobile
- Design UX/UI application mobile.

11/2020

Micro crèche Coccibulles Lesquin, France

Animateur Petite Enfance

09/2020 - 10/2020

Micro crèche PeekaBoo Tourcoing Croix Roncq

Animateur Petite Enfance

02/2016 - 09/2020

People&Baby - Les Premiers Pas

Carvin, France

Animateur Petite Enfance

09/2010 - 03/2011

Ecole Etienne Pouille

Radinghem-en-Weppes, France

Assistant administratif

Diplômes et Formations

2011 - 2012

Lille

CAP Petite Enfance

License MIASHS

09/2008 - 01/2009

Université Lille 3 Lille, France

30 01/2003

Etudiant en MIASHS (Mathématiques et Informatiques Appliquées aux Sciences Humaines et Sociales)

2008

Lycée Louis Pasteur

I ille

Baccalauréat Economique et Sociale